臺灣高等法院臺中分院刑事判決　　　　 96年度上易字第576號
上　訴　人
即　被　告　丙○○
　　　　　　　　　　　8室
上列上訴人因竊盜案件，不服臺灣臺中地方法院中華民國96年1
月31日第一審判決（96年度易字第168號，起訴案號：台灣台中
地方法院檢察署95年度偵字第22598號），提起上訴，本院判決
如下：
    主  文
上訴駁回。
    事實及理由
一、本案經本院審理結果，認第一審判決認事用法及量刑均無不
    當，應予維持，並引用第一審判決書記載之事實、證據及理
    由（如附件） 。
二、上訴人即被告在本院未提出其他有利之證據及辯解，其雖辯
    稱其僅是在路邊拾荒，不是竊盜，其雖有用剪刀剪那些壞掉
    的電纜線，但其認為那些電纜線應是他人不要之物，且量刑
    過重云云。惟查：證人即軍方通訊作業連人員乙○○於本院
    證陳：本案之電纜線在軍方是屬於「自持性電纜」，高壓電
    桿自持性電纜有一段是埋在地底下，本案之電纜線係民國七
    十幾年時所埋設，未另做管道或以塑膠硬管包覆，直接將電
    纜線埋在土裡，因時間很久，經過雨水沖刷有部分裸露在外
    ，但是電纜線依舊與原來從電桿上面垂下來的電纜線連著，
    並未斷掉。本案電纜線目前雖沒有在使用，但是軍方如果有
    發生戰備狀態時，隨時都會再使用該電纜線，而且該電纜線
    如果要撤掉的話需要報准才可以撤掉。依伊到現場時所見，
    並無被告所稱電纜線沒有連接之痕跡而東斷一條西斷一條之
    情形等語。另證人即查獲被告之員警丁○○於本院審理時亦
    到庭證稱：伊當日係執行肅竊勤務，經過案發地點，看見被
    告在拉電纜線，隨即過去盤查，被告稱電纜線剛剛才拉出來
    的，電纜線有一段可能是埋起來看不見，另外一段是爬坡接
    到梨子園看得到，那段時間有許多人偷竊電纜線，所以伊經
    過該處時才注意到被告，伊到現場時，被告已經將電纜線剪
    成一段一段捆起來了等語。是由電纜線存在之客觀狀態言，
    尚難以認該電纜線有遭人誤認係他人丟棄不要之物之可能；
    況遭被告竊剪之軍用電纜線總長有47公尺，此有贓物認領保
    管單之記載在卷可稽；且尚有新台幣1500元之價值，亦經證
    人乙○○於警詢時證陳明確，並於本院作證時證稱其於警詢
    所述之情屬實等語在卷，足見該等電纜線雖已使用長久時間
    ，但仍有相當價值，被告辯稱其主觀上誤認該電纜線係他人
    不要之物，乃予撿拾，並無竊盜犯意云云，係卸責之詞，不
    足採信。又被告所犯刑法第三百二十一條第一項第三款之攜
    帶兇器竊盜罪，其法定本刑為「六月以上、五年以下有期徒
    刑」，因被告係累犯，應依法加重其刑。原審量處被告有期
    徒刑七月，已屬最低度刑，被告認原審量刑過重，亦非可取
    。本件被告上訴為無理由，應予駁回。
三、據上論斷，應依刑事訴訟法第三百七十三條、第三百六十八
    條，判決如主文。
本案經檢察官甲○○到庭執行職務。
中　　華　　民　　國　　96　　年　　5 　　月　　3 　　日
            刑事第四庭  審判長法　官　洪　耀　宗
                              法　官　陳  欣  安
                              法　官　江　德　千
上列正本證明與原本無異。
不得上訴。
                              書記官　吳　麗　琴
中　　華　　民　　國　　96　　年　　5 　　月　　3 　　日
